臺北高等行政法院判決　　　　　　　　　　　　　　　九十三年度簡字第八三七號
　　原　　　告　甲○○
　　被　　　告　基隆市政府
　　代　表　人　乙○○市長）.
右當事人間因就業服務法事件，原告不服行政院勞工委員會中華民國九十三年四月十
六日勞訴字第○九三○○○三四七八號訴願決定（發文日期：九十三年四月二十六日
），提起行政訴訟。本院判決如左：
　　主  文
原告之訴駁回。
訴訟費用由原告負擔。
　　事實及理由
一、程序說明
    本件訴訟標的之價額在新臺幣（下同）二十萬元以下，依行政訴訟法第二百二十
    九條第二項、第一項第二款規定及司法院民國（下同）九十二年九月十七日院台
    廳行一字第二三六八一號令，應適用簡易程序，本院並依同法第二百三十三條第
    一項規定，不經言詞辯論，逕行裁判。
二、事實概要
    原告於九十二年十月十九日媒介逃逸之印尼籍外國人SUKESI（下稱Ｓ君，護照號
    碼：ＡＢ七二五九九七，雇主：唐擇勝，經核准於臺北縣新莊市○○路三○二巷
    十六號十四樓從事家庭監護工工作，九十二年二月十一日逃逸。）一名，為非法
    雇主羅盈麗從事家庭監護工工作，案經臺北縣警察局樹林分局於九十二年十月二
    十三日當場查獲，以九十二年十一月十八日以樹警外字第○九二○○四三一九五
    號函移由被告依權責核處。嗣經被告審查屬實，乃據以九十二年十二月五日基府
    社關貳字第○九二○一二二四九九號違反就業服務法罰鍰案件處分書（下稱原處
    分），爰依就業服務法第四十五條及第六十四條第一項規定，處原告罰鍰十萬元
    。原告不服，提起訴願遭決定駁回後，遂提起行政訴訟。
三、原告主張：其不知Ｓ君係逃逸外勞，在醫院認識Ｓ君時也曾要求看文件，而Ｓ君
    拿出一張類似身分證明文件及健保卡，故不疑有他，且Ｓ君係依約定自行前往非
    法雇主羅盈麗家中，而非原告所帶去，原告亦未向Ｓ君收取介紹費用，而是請羅
    盈麗自行和Ｓ君洽談工作及薪資，原告並不知是多少錢，應無任何故意或過失，
    據此，依行政訴訟法第四條第一項規定，求為判決訴願決定及原處分均撤銷云云
    。被告則以：原告應查證外籍勞工Ｓ君之身分而不查證，媒介為非法雇主羅盈麗
    工作，違反就業服務法第四十五條之規定，原處分並無違誤，求為判決駁回原告
    之訴等語。
四、按就業服務法第四十五條規定：「任何人不得媒介外國人非法為他人工作。」、
    第六十四條第一項及第四項規定：「（第一項）違反第四十五條規定者，處新臺
    幣十萬元以上五十萬元以下罰鍰。五年內再違反者，處一年以下有期徒刑、拘役
    或科或併科新臺幣六十萬元以下罰金。．．．（第四項）法人之代表人、法人或
    自然人之代理人、受僱人或其他從業人員，因執行業務違反第四十五條規定者，
    除依前三項規定處罰其行為人外，對該法人或自然人亦科處各該項之罰鍰或罰金
    。」
五、臺北縣警察局樹林分局於九十二年十月二十三日查獲逃逸之印尼籍外國人Ｓ君為
    非法雇主羅盈麗從事家庭監護工工作，認原告涉嫌媒介，以九十二年十一月十八
    日以樹警外字第○九二○○四三一九五號函移由被告依權責核處，上開事實為兩
    造所不爭，並有上開函文、外勞居留資料查詢明細內容顯示畫面、臺北縣警察局
    樹林分局偵訊筆訊、臺北縣警察局樹林分局檢查紀錄表附原處分卷可稽，堪認屬
    實。依原告於臺北縣警察局樹林分局之偵訊筆錄自承：「越南籍監護工名額已經
    核准但是人還沒有入境，羅盈麗跟我說要一名臺籍監護工或是外籍新娘，我剛好
    在林口長庚醫院認識一名自稱印尼籍新娘（Ｓ君），她表示她婆婆過世，她又流
    產，急需要工作，我就好心幫她找工作，所以才會帶她到羅盈麗家中照顧她婆婆
    （九十二年十月十九日開始）。」「因為她跟我說她是外籍新娘，所以我就沒有
    查證。」，對照非法雇主羅盈麗於臺北縣警察局樹林分局之偵訊筆錄供稱：「因
    為婆婆急需人照顧，我就叫甲○○（原告）幫忙我找人來照顧我婆婆，甲○○（
    原告）就把那名外勞SUKESI帶來給我使用。」，及逃逸外勞Ｓ君亦於偵訊筆錄供
    稱：「我逃逸後在九十二年十月十八日經由同鄉介紹認識一名臺灣籍仲介林小姐
    （原告），並由該名仲介帶我到目前非法雇主家中工作。」，大致相符，足見原
    告確有媒介Ｓ君至非法雇主羅盈麗家工作，其事後否認有帶Ｓ君前往云云，顯係
    推諉卸責之詞。參照司法院釋字第二七五號解釋「．．．但應受行政罰之行為，
    僅須違反禁止規定或作為義務，而不發生損害或危險為其要件者，推定為有過失
    ，於行為人不能舉證證明自己無過失時，即應受處罰。」原告雖主張並非故意，
    惟其自承曾於大愛國際人力仲介有限公司擔任仲介業務員，對於外籍勞工身分應
    予查證，自難諉為不知，其應查證Ｓ君之身分而未查證，又不能舉證證明自己無
    過失，仍難卸免其過失之責任。
六、綜上所述，原告所訴各節，均無可採，原處分以原告違反就業服務法第四十五條
    規定，依同法第六十四條第一項規定，科處十萬元之最低罰鍰，並無違誤，訴願
    決定遞予維持，亦無不合，原告訴請撤銷原處分及訴願決定，為無理由，應予駁
    回。
七、據上論結，本件原告之訴為無理由，依行政訴訟法第九十八條第三項前段、第二
    百三十三條第一項，判決如主文。
中　　　華　　　民　　　國　  九十三　　年　  十二　  月　　十五　      日
                 臺 北 高 等 行 政 法 院   第 四 庭
                                           法    官　胡方新
右為正本係照原本作成。
本件以訴訟事件所涉及之法律見解具有原則性者為限，始得於本判決送達後二十日內
向本院提出上訴狀並表明上訴理由，如已於本判決宣示後送達前提起上訴者，應於判
決送達後二十日內補具上訴理由（均按他造人數附繕本），且經最高行政法院許可後
方得上訴。
中　　　華　　　民　　　國　  九十三　　年　  十二　  月　　十五　      日
                                           書 記 官  陳幸潔
